# 名人字画会计分录怎么做？

提问人：wzz1984 时间：2018-01-15 13:26:00
由于老板和画家熟识，企业只花了象征性的钱比如 40 万，购入了画家市面价值 300 万的名画，此画有专业的评估机构的评估证明价值300 万。老板购入公司作为装饰，提高公司的档次。请问分录应该怎么做。能不能算作固定资产，如果算固定资产应该如何计提折旧，如果借方计入固定资产，贷方计入其他资本公积可以吗？能不交企业所得说吗？如果必须缴纳企业所得税是按 40 万交还是 300 万交？

回答人：chenyiwei
请参阅《瑞华研究 2010 ～ 2016 汇编》之“问题1-1-21（会所外购工艺品、收藏品的会计处理）”。